臺灣高等法院刑事裁定
110年度聲字第1696號
聲  請  人  臺灣高等檢察署檢察官
受  刑  人  羅健駿（原名羅健樺）




上列聲請人因受刑人數罪併罰有二裁判以上，聲請定其應執行之
刑（聲請案號：臺灣高等檢察署110年度執聲字第775號），本院
裁定如下：
    主  文
羅健駿犯如附表所示各罪所處之刑，應執行有期徒刑捌年。
    理  由
一、聲請意旨略以：上列受刑人羅健駿因違反毒品危害防制條例
    等數罪，先後經判決確定如附表，應依刑法第53條、第50條
    第1項但書、第2項、第51條第5款規定，定其應執行之刑，
    爰依刑事訴訟法第477條第1項聲請裁定等語。
二、按裁判確定前犯數罪者，併合處罰之，但得易科罰金之罪與
    不得易科罰金之罪，不在此限；前項但書情形，受刑人請求
    檢察官聲請定應執行刑者，依第51條規定定之；數罪併罰，
    有二裁判以上，依第51條之規定，定其應執行之刑；數罪併
    罰，分別宣告其罪之刑，宣告多數有期徒刑者，於各刑中之
    最長期以上，各刑合併之刑期以下，定其刑期，但不得逾30
    年，刑法第50條第1項但書第1款、第2項、第53條及第51條
    第5款定有明文。準此，如受刑人所犯之數罪中有原得易科
    罰金之罪者，因與他罪合併定執行刑，於裁判前所犯數罪兼
    有得易科罰金之罪與不得易科罰金之罪混合之情形時，應繫
    乎受刑人之請求與否，而非不問被告之利益與意願，一律併
    合處罰之。次按數罪併罰中之一罪，雖得易科罰金，惟因與
    不得易科之他罪併合處罰結果而不得易科罰金時，原可易科
    部分所處之刑，自亦無庸為易科折算標準之記載，有司法院
    釋字第144號解釋意旨可參。又刑事訴訟法第370條第2項、
    第3項，已針對第二審上訴案件之定應執行之刑，明定有不
    利益變更禁止原則之適用；而分屬不同案件之數罪併罰有應
    更定執行刑之情形，倘數罪之刑，曾經定其執行刑，再與其
    他裁判宣告之刑定其執行刑時，在法理上亦應同受此原則之
    拘束。亦即，另定之執行刑，其裁量所定之刑期，不得較重
    於前定之執行刑加計後裁判宣告之刑之總和。而法院於裁量
    另定應執行之刑時，祇須在不逸脫上開範圍內為衡酌，而無
    全然喪失權衡意義或其裁量行使顯然有違比例原則之裁量權
    濫用之例外情形，並不悖於定應執行刑之恤刑目的者，即無
    違裁量權之內部界限（最高法院104年度台抗字第410號裁定
    意旨參照）。
三、經查，受刑人因違反毒品危害防制條例等案件，經法院先後
    判處如附表所示之刑（其中附表編號4各罪，前經本院109年
    度上訴字第3121號判決應執行有期徒刑7年6月），均確定在
    案，且附表編號2至4所示之罪，其犯罪時間均在附表編號1
    所示判決確定日前所犯，而本院為本件之最後事實審法院等
    情，有各刑事判決書、本院被告前案紀錄表附卷可稽。參照
    前揭說明，檢察官以本院為犯罪事實最後裁判之法院，依受
    刑人之請求向本院聲請定其應執行之刑，有臺灣桃園地方檢
    察署依102年1月23日修正之刑法第50條調查受刑人是否聲請
    定應執行刑調查表在卷可佐，本院審核認聲請為正當，爰定
    應執行之刑如主文所示。另受刑人所犯附表編號1至3所示原
    得易科罰金之罪，因與附表編號4所示不得易科罰金之罪合
    併處罰，揆諸上開解釋，原得易科罰金部分所處之刑，自毋
    庸為易科罰金折算標準之記載，附此敘明。
四、末按數罪併罰之案件，其各罪判決均係宣告刑，並非執行刑
    ，縱令各案中一部分犯罪之宣告刑在形式上已經執行，仍應
    依法聲請犯罪事實最後判決之法院裁定，然後再依所裁定之
    執行刑，換發指揮書併合執行，其前已執行之有期徒刑部分
    ，僅應予扣除而不能認為已執行完畢（最高法院90年度台非
    字第340號、95年度台非字第320號判決意旨參照）。本件受
    刑人所犯如附表編號1所示之罪，雖已執行在案，然與附表
    編號2至4所示之罪既合於數罪併罰要件，依前揭說明，仍應
    就各罪所處之刑合併定應執行之刑，至附表編號1所示之罪
    已執行之有期徒刑，僅係就所定應執行刑執行時之折抵問題
    ，併此敘明。
中　　華　　民　　國　　110 　年　　4 　　月　　30　　日
                  刑事第二十二庭審判長法　官  洪于智
                                      法　官  陳銘壎
                                      法　官  汪怡君
以上正本證明與原本無異。
如不服本裁定，應於收受送達後五日內向本院提出抗告狀。
                                      書記官  賴怡孜
中　　華　　民　　國　　110 　年　　5 　　月　　5 　　日
附表：（臺灣桃園地方檢察署，下稱桃園地檢）　　
編號  1 2 3 4 罪名  毒品危害防制條例 毒品危害防制條例 毒品危害防制條例 毒品危害防制條例（共6罪） 宣告刑  有期徒刑5月，如易科罰金，以新臺幣1000元折算1日。 有期徒刑5月，如易科罰金，以新臺幣1000元折算1日。 有期徒刑2月，如易科罰金，以新臺幣1000元折算1日。 均有期徒刑3年7月。 犯罪   日期  109年2月29日 108年5月14日 109年5月4日 108年3月28日 108年4月2日 108年4月16日 108年4月22日 108年5月8日 108年5月10日 偵查機關年度案號  桃園地檢109年度毒偵字第2554號 桃園地檢108年度毒偵字第3421號 桃園地檢109年度毒偵字第3920號 桃園地檢108年度毒偵字第14976、17164號 最後 事實審 法院 臺灣桃園地方法院 臺灣桃園地方法院 臺灣高等法院 臺灣高等法院  案號 109年度桃簡字第1552號 108年度訴字第793號 109年度桃簡字第2384號 109年度上訴字第3121號  判決日期 109年7月8日 109年6月18日 109年10月14日 109年11月4日 確定 判決 法院 臺灣桃園地方法院 臺灣桃園地方法院 臺灣桃園地方法院 最高法院  案號 109年度桃簡字第1552號 108年度訴字第793號 109年度桃簡字第2384號 110年度台上字第2503號  日期 109年8月12日 109年9月22日 109年11月18日 110年3月10日  備註   桃園地檢109年度執字第16180號已執行在案） 桃園地檢110年度執字第13號  桃園地檢110年度執字第555號 桃園地檢110年度執字第3724號      編號4所示6罪，前由本院109年度上訴字第3121號判決應執行有期徒刑7年6月。